臺灣板橋地方法院民事判決　　　　　　　　　　　　九十二年度重訴字第五七七號
　　原　　　告　癸○○
　兼法定代理人　子○○
　　　　　　　　丑○○○
　　右三人共同
　　訴訟代理人　李晉安律師
　　被　　　告　巳○○
　　　　　　　　丙○○
　　　　　　　　寅○○
　　　　　　　　辛○○
　　　　　　　　卯○○
　　右五人共同　吳金棟律師
　　訴訟代理人
　　被　　　告　午○○
　兼法定代理人　未○○
　兼法定代理人　乙○○
　　被　　　告　己○○
　兼法定代理人　戊○○
　兼法定代理人　庚○○○
　　右六人共同
　　訴訟代理人　周德壎律師
　　複代理　人　丁○○
　　被　　　告　辰○○
　　　　　　　　甲○○
　　　　　　　　壬○○
右當事人間請求侵權行為損害賠償事件，於民國九十三年八月三十日言詞辯論終結，
本院判決如左：
    主    文
被告巳○○、辰○○、辛○○應連帶給付原告癸○○新臺幣壹仟伍佰陸拾陸萬柒仟陸
佰伍拾伍元，及被告巳○○、辛○○自民國九十二年四月三十日、被告辰○○自民國
九十二年五月一日起，均至清償日止，按年息百分之五計算之利息。
被告應連帶給付原告子○○、丑○○○各新臺幣壹佰萬元。
原告其餘之訴駁回。
訴訟費用由被告連帶負擔。
本判決第一項於原告癸○○以新台幣壹佰伍拾萬元或同額花蓮區中小企業銀行清水分
行可轉讓定期存單，為被告巳○○、辰○○、辛○○供擔保後，得假執行；但被告巳
○○、辰○○、辛○○，如於執行標的物拍定、變賣或物之交付前，將請求標的物提
存，或以新臺幣壹仟伍佰陸拾陸萬柒仟陸佰伍拾伍元為原告癸○○預供擔保，得免為
假執行。
本判決第二項於原告子○○、丑○○○各以新臺幣拾萬元或同額花蓮區中小企業銀行
清水分行可轉讓定期存單，為被告供擔保後，各得假執行；但被告如於執行標的物拍
定、變賣或物之交付前，將請求標的物提存，或各以新臺幣壹佰萬元為原告子○○、
丑○○○預供擔保，得免為假執行。
原告其餘假執行之聲請駁回。
    事    實
甲、原告方面：
一、聲明：求為判決
（一）被告巳○○、辰○○、辛○○（其餘被告部分已另裁定駁回）應連帶給付原告
      癸○○新臺幣（下同）一千九百七十八萬零一百零三元，及自起訴狀繕本送達
      翌日起至清償日止，按年息百分之五計算之利息。
（二）被告應連帶給付原告子○○、丑○○○各一百萬元。
（三）原告願供擔保請准宣告假執行。
二、陳述：
（一）被告午○○於民國九十一年四月八日下午九時許，在台北縣土城市○○路○段
      一○二巷十二號前，因對原告癸○○不滿，遂邀同被告巳○○、丙○○、己○○、寅○○等人誘騙原告癸○○前往談判後。由前揭六名被告合圍原告癸○○
      ，並分以徒手及持球棒、安全帽等物，毆打原告癸○○，致癸○○顱骨骨折，
      併發硬腦膜上下出血，挫傷性腦內出血，造成永久性偏癱之重傷害結果。
（二）按因故意或過失不法侵害他人權利者，負損害賠償責任。數人共同不法侵害他
      人之權利者，連帶負損害責任。不能知其中孰為加害人者亦同。無行為能力人
      或限制行為能力人，不法侵害他人權利者，以行為時有識別能力為限，與其法
      定代理人連帶負損害賠償責任，民法第一百八十四條第一項、第一百八十五條
      第一項、第一百八十七條第一項分別定有明文。再者民事共同侵權行為，與刑
      事上共同正犯構成要件並不相同，甚且被告丙○○、己○○、寅○○三人對巳
      ○○以球棒毆擊，既均屬在場參與人，應無不能預見之理由，是相關刑事案件
      亦於二審改判被告丙○○應就原告午○○所受重傷害之結果負刑事責任。故本
      件損害，應由實施侵權行為之被告及其法定代理人，同負賠償之責。
（三）茲就原告請求之金額臚列說明於下：
    (1)原告癸○○部分：
    醫藥費：原告癸○○自九十一年四月八日起至九十二年二月十二日止，共支出
      醫療費用一百五十二萬三千零八十二元。另支出尿布、床墊等必要醫衛用品四
      千九百五十三元。
    看護費用：
    I原告癸○○自九十一年四月八日起至同年五月十六日止（共三十八日），以每
      日二千四百元計，共支出住院看護費用九萬一千二百元。再自九十一年五月十
      七日起迄今，係外籍幫傭專職看護，以每月薪水二萬六千九百三十八元計算至
      九十二年十月十七日止，計十八個月，共四十八萬四千八百八十四元。
    II原告癸○○所受腦部傷害導致右側永久性偏癱，終身無法治癒日大小便、飲食
      生活均無法自理，終身有僱請看護之必要。以外籍看護每月薪資二萬六千九百
      三十八元計，於九十二年四月二十三日專任看護到職時，原告剛滿二十歲，以
      殘餘生命五十三點八九年計，依霍夫曼法扣除中間利息後，被告應支付原告八
      百十三萬零五百十九元。
    勞動能力減損部分：
      原告癸○○自滿二十歲起有工作能力，算至六十五歲止，有四十五年工作年限
      ，再依勞動基法所訂最低工資一萬五千八百四十元計，以夫曼法計算扣除期前
      利息後，此部分原告癸○○得請求四百五十四萬五千四百六十五元。
    慰撫金部分：
      原告癸○○因遭被告巳○○重傷害，造成永久性偏癱，終身需人照料，精神上
      所受痛苦至巨，爰請求被告巳○○及其父母連帶賠償五百萬元。
      綜上，被告巳○○、辰○○及辛○○應連帶賠償原告癸○○之金額為一千九百
      七十八萬零一百零一元。
    (2)原告子○○及丑○○○部分：
      按身份權與人格權同為身份權之一種，性質上均為非財產法益，人之身份權如
      被不法侵害，而受有精神上之痛苦，應與人格權侵害同視。按被害人非不得請
      求賠償非財產之損害賠償，茲父母基於未成年子女間之親密關係，因受他人故
      意、過失侵害，而導致骨肉分離者，其情節自屬重大，苟因此確定有財產上或
      非財產上之損害，即非不得依民法第一百八十四條第一項前段，並類推適用民
      法第一百九十五條之規定，向加害人求償。本件原告子○○及丑○○○為原告
      癸○○之父母，癸○○因受被告巳○○等之加害，造成永久性偏癱之重傷害，
      原告子○○及丑○○○精神上，自受有重大傷害，爰依民法第一百八十四條第
      一項、第一百八十五條、第一百八十七條及第一百九十五條第一項規定，請求
      被告連帶賠償原告子○○及丑○○○各一百萬元。
乙、被告巳○○、丙○○、寅○○、辛○○、卯○○五人方面：
一、聲明：求為判決駁回原告之訴；並陳明如受不利判決願供擔保請免為假執行。
二、陳述：
（一）關於原告主張之侵權行為部分，被告巳○○坦承確有毆打原告癸○○致重傷之
      情，惟前開傷害是否達重大難治，而有終身僱請看護必要，則有疑問。又被告
      巳○○，於為前開侵權行為後，深具悔意，願與原告和解。然肇於原告請求金
      額過巨，是迄無法達成和解。
（二）至被告丙○○、寅○○，僅有普通傷害之犯意，刑事第一審判決亦同此認定，
      故不應併就重傷害之結果一併負責。彼等既無庸就傷害之結果負賠償責任，其
      法定代理人自亦無連帶負責之必要。
（三）關於原告癸○○請求醫療費用部分，被告無意見，並同意給付，其餘部分則屬
      過巨，尚有查證之必要。
丙、被告午○○、己○○、未○○、乙○○、戊○○、庚○○○六人方面：
一、聲明：求為判決駁回原告之訴；並陳明如受不利判決願供擔保請免為假執行。
二、陳述：
    本件訴訟既為附帶民事訴訟，依刑事訴訟法第五百條規定自應以刑事第一審判決
    認定之事實為據。依第一審刑事判決認定之結果，既均認被告午○○及己○○並
    不就原告癸○○所受重傷害之結果負責，彼等之法定代理人自亦無庸連帶負賠償
    之責。
丁、被告辰○○方面：
一、聲明：求為判決駁回原告之訴及假執行之聲請。
二、陳述：伊有誠意要和解，但原告請求之金額過巨，實無力負擔。被告巳○○為國
    中肆業，未婚，目前從事送貨工作，一個月薪水一萬餘元；伊為國小肆業，辛○○則國中畢業，兩造一個月送貨之收入，合計亦僅二、三萬元，能力不足負擔高
    額賠償。
戊、被告甲○○方面：
    被告甲○○未於言詞辯論期日到場，亦未提出書狀作何聲明或陳述。
己、被告壬○○方面：
一、聲明：求為判決駁回原告之訴及假執行之聲請。
二、陳述：與被告卯○○相同。
    理    由
甲、程序方面：
（一）本件原告癸○○（七十二年一月十四日生）於起訴時（九十二年四月二十一日
      ）已成年，惟欠缺訴訟能力（依卷附國立臺灣大學醫學院附設醫院函所載其左
      側顱內出血，造成右側肢體偏攤及失語症等後遺症等情，有診斷證明書一份卷
      可佐）。經本院於九十三年六月七日依其父子○○之聲請裁定選任子○○為原
      告癸○○提起本件訴訟之特別代理人，有裁定一份在卷可憑。子○○再於同年
      七月一日依民事訴訟法第四十八條規定，追認先前以原告癸○○或其訴訟代理
      人名義所為一切訴訟行為，而補正起訴時原告癸○○訴訟能力之欠缺。嗣再於
      同年七月八日具狀陳報原告癸○○已經本院宣告為禁治產人（有本院九十三年
      度禁字第九四號裁定一份附卷可憑），而由其法定代理人（依民法第一千一百
      十一條規定，禁治產之監護人，於禁治產人無配偶之情形下，應由父母任之。
      ）即子○○、丑○○○依民事訴訟法第五十一條第四款規定承當訴訟。
（二）再者，被告巳○○（七十三年三月十五日生）、丙○○（七十三年三月二十五
      日生）、被告寅○○（七十三年六月二十日生），於起訴時為未成年人，然訴
      訟進行均已成年，爰由彼等依民事訴訟法第一百七十條及一百七十五條、一百
      七十六條規定，以書狀聲明承受訴訟，並送達繕本於他造。
（三）按訴狀送達後，原告不得將原訴變更或追加他訴。但有下列各款情形之一者，
      不在此限：(2)請求之基礎事實同一者。(3)擴張或減縮應受判決事項之聲明者。
      ：：被告於訴之變更或追加無異議，而為本案之言詞辯論者，視為同意變更或
      追加，民事訴訟法第二百五十五條第一項第二、三款及第二項分別定有明文。
      查本件原告癸○○於九十二年四月二十一日起訴請求被告巳○○、辰○○、辛○○連帶給付三千二百八十八萬九千四百十八元及遲延利息。嗣於九十二年十
      一月二十七日減縮聲明為請求被告巳○○、辰○○、辛○○連帶給付一千九百
      七十八萬零一百零三元及遲延利息；並追加原告子○○、丑○○○各請求被告
      連帶給付一百萬元。既屬減縮訴之聲明，及基於同一基礎事實所為，且為到場
      被告所無異議，而為本案之言詞辯論，按諸首開規定，自應准許。
（四）本件被告甲○○未於言詞辯論期日到場，核無民事訴訟法第三百八十六條所列
      各款情形，依原告之聲請，由其一造辯論而為判決。
乙、實體方面：
一、原告癸○○部分：
（一）原告癸○○主張：其於九十一年四月八日因遭被告巳○○（七十三年三月十五
      日生，行為時為限制行為能力人；法定代理人為辰○○、辛○○）毆打，而受
      有顱骨骨折，併發硬腦膜上下出血，挫傷性腦內出血，造成永久性偏癱之重傷
      害（即被告巳○○之侵權行事實，如第一審刑事判決內容所載）等情。為被告
      巳○○、辰○○、辛○○所不爭執，並有診證明書、
      ，堪認為真正。是則，原告癸○○本於民法第一百八十四條第一項前段、第一
      百九十三條第一項、第一百九十五條第一項前段及第一百八十七條第一項規定
      ，請求被告巳○○、辰○○、辛○○就原告癸○○所受前開重傷害之結果，負
      連帶賠償責任，於法即屬有據。
（二）按不法侵害他人之身體或健康者，對於被害人因此喪失或減少勞動能力，或增
      加生活上之需要時，應負擔損害賠償責任；不法害他人身體、健康：：，被害
      人雖非財產上之損害，亦得請求賠償相當之金額，民法第一百九十三條第一項
      、第一百九十五條第一項分別定有明文。茲就原告癸○○請求之金額臚列說明
      於后：
    (1)醫療費用及增加生活上需要之醫衛用品部分：
      原告癸○○主張：其自九十一年四月八日起至九十二年二月十二日止，共支出
      醫療費用一百五十二萬三千零八十二元。另支出尿布、床墊等必要醫衛用品四
      千九百五十三元等情，業據提出醫療單據三十五份、統一發票十四紙為證，並
      為被告巳○○、辰○○、辛○○所不爭執，而可認為真正。是則此部分原告癸○○請求賠償一百五十二萬八千零三十五元（0000000+4953=0000000）為有理
      由，應予准許。
    (2)看護費用：
    原告癸○○主張：其自九十一年四月八日起至同年五月十六日止（共三十八日
      ），以市場行情價每日二千四百元計（親屬間看護），而受有住院看護費用九
      萬一千二百元損害。再自九十一年五月十七日起迄今，係外籍幫傭專職看護，
      以每月薪水二萬六千九百三十八元計，算至九十二年十月十七日止，計十八個
      月，共四十八萬四千八百八十四元。又所前開所受腦部傷害導致右側永久性偏
      癱，終身無法治癒日大小便、飲食生活均無法自理，終身有僱請看護之必要。
      以外籍看護每月薪資二萬六千九百三十八元計，於九十二年四月二十三日專任
      看護到職時，原告剛滿二十歲，以殘餘生命五十三點八九年計，依霍夫曼法扣
      除中間利息後，被告應支付原告八百十三萬零五百十九元等情。被告巳○○、
      辰○○、辛○○對於原告癸○○所受傷害有僱請看護必要一節，固無爭執，惟
      就僱請之時期是否為終身，則予以否認。
    經本院依聲請向國立臺灣大學醫學院附設醫院查詢之結果，經該院函覆：依病
      患癸○○之後遺症，其右側肢體嚴重偏癱及失語症，終身無法工作，甚至部分
      生活尚需人照顧，有該院九十三年二月二十三日函一份在卷可佐。參以，本件
      訴訟進行中，癸○○之父母向法院聲請宣告癸○○為禁治產人事件中，於九十
      三年六月間曾再委託板橋中興醫院精神科醫師馮德誠為鑑定，鑑定結果仍認：
      原告癸○○雖經開刀三次，惟目前意識障礙，無法言語，右手右腳癱瘓，對外
      界言語行動刺激均無反應，日常生活需人照顧。並進而認定癸○○之精神狀態
      已達精神耗弱致不能處理自己事務之程度，而宣告其為禁治產人等情，有本院
      九十三年度禁字第九四號裁定一份在卷可佐。是則，經本院調查之結果，認應
      並無再傳訊原告癸○○親自庭之必要，即足認定原告癸○○主張其日常生活無
      法自行照料，而有終身僱請看護之必要一節，應可採信。
    查原告主張：其自九十一年四月八日事故發生時起至同年五月十七日出院止（
      扣除頭尾二日，共三十八日），得按日以二千四百元計算請求相當於看護費用
      之損害一節。並未就按日以二千四百元計算之基準提出任何文件以供本院審酌
      ，已有可議，參諸卷附台北縣住院病患家事服務職業工會查覆結果為：看護工
      資全天班二十四小時伴護（不區分傷病程度）約一千九百元至二千元。經本院
      調查之結果，認此部分以一日二千元計算為合理，原告癸○○得請求之金額為
      七萬六千元（2000*38=76000）
    再查自九十一年五月十七日起迄達原告主張之平均餘命五十三點八九年（未逾
      卷附九十一年臺灣省簡易生命表男性平均餘命五十四點一二年）止，原告主張
      以僱請外傭每月二萬六千九百三十八元計算看護費用一節，除伙食費六千元已
      含於薪資內應予扣除外，餘與卷附家庭幫傭申請資料內容相符（即每月以二萬
      零九百三十八元計算），應屬有據。是則
    I自九十一年五月十七日起至九十二年四月二十一日止（起訴時），共十一又三
      十分之五個月，按每月二萬零九百三十八元計，為二十三萬三千八百零八元（
      20938*(11+ 5/30)=233808）。
    II再以九十一年四月八日原告癸○○平均餘命五十三點八九年計算，扣除前已計
      算之一點零二年（即自九十一年四月八日起至九十二年四月二十一日止），為
      五十二點八七年，每年二十五萬一千二百五十六元（20938*12=251256），並
      依霍夫曼計算法，如一次給付扣除中間利息後，其計算式為：
      [251256*25.00000000（此為應受扶養52年之霍夫曼係數）+251256*0.87*（26
      .00000000-00.00000000）]=0000000（小數點以下四捨五入）即為六百五十八
      萬九千二百六十四元。
    III合計自九十一年五月十七日起計算，原告癸○○所得請求之看護費用為六百八
      十二萬三千零七十二元（233808+0000000=0000000），逾此部分之請求為無理
      由。
    即原告癸○○所得請求看護費用損失共六百八十九萬九千零七十二元（
      76000+0000000=0000000）。
    (3)勞動能力減損部分：
    原告癸○○主張：其自滿二十歲起有工作能力，算至六十五歲止，有四十五年
      工作年限，再依勞動基法所訂最低工資每月一萬五千八百四十元計，以霍夫曼
      法計算扣除期前利息後，此部分得請求四百五十四萬五千四百六十五元等情，
      固提出基本工資查詢表一份為證。
    然按勞動基準法第五十四條規定之強制退休年齡既為六十歲，則原告癸○○逾
      此部分之請求，並無理由，即本件應以最低工資每年十九萬零八十元（
      15840*12=190080），算至六十歲止 (即四十年工作年限）。並依霍夫曼計算
      法，如一次給付扣除中間利息後，其計算式為：
      [190080*22.00000000（此為應受扶養40年之霍夫曼係數）]=0000000（小數點
      以下四捨五入）
      即原告癸○○得請求之金額為四百二十四萬零五百四十八元，逾此部分之請求
      則屬無據，應予駁回。
    (4)精神慰撫金部分：
      原告癸○○主張：其於事故發生時滿十九歲，未滿二十歲，因系爭傷害行為造
      成永久性偏癱，終身需人照料，精神上所受痛苦至巨，爰請求被告巳○○及其
      父母連帶賠償五百萬元等情。經本院審酌原告癸○○於受傷時未滿二十歲，未
      婚、國中畢業，因本件傷害經手術後，仍無法恢復常人狀態，終身需人照料（
      此部分並行政院國軍退除役官兵輔導委員會台北榮民總醫院函及鑑定報告影本
      一份在卷可佐）；被告巳○○於事故發生時，亦為未滿二十歲之限制行為能力
      人，國中肆業，未婚，目前從事送貨工作，一個月薪水一萬餘元；被告辰○○
      為國小肆業，被告辛○○則國中畢業，兩人一個月送貨之收入，合計約僅二、
      三萬元不等（此部分為原告所不爭執）等兩造身分、地位、經濟能力等一切情
      狀，認原告癸○○請求賠償三百萬元，為有理由，逾此部分之請求則屬過巨，
      應予駁回。
    (5)綜上所述，原告癸○○本於侵權行為法律關係得請求被告巳○○、辰○○、辛○○賠償之金額合計為一千五百六十六萬七千六百五十五元（
      0000000+0000000+0000000+0000000=00000000）。
二、原告子○○及丑○○○方面：
（一）按刑事庭移送民事庭之附帶民事訴訟，僅移送前之訴訟行為準用關於刑事訴訟
      之規定，若移送後之訴訟程序，則應適用民事訴訟法，此觀刑事訴訟法第四百
      九十條規定自明。次按刑事訴訟法第五百零四條（現行條文為第五百條）所謂
      ，應以刑事判決所認定之事實為據者，係指附帶民事訴訟之判決而言，如附帶
      民事訴訟經送於民事庭後，即為獨立民事訴訟，其裁判不受刑事判決認定事實
      之拘束（最高法院四十八年台上字第七一三號判例參照）。查本件原告子○○
      、丑○○○所為訴之追加，既係附帶民事訴訟移送至民事庭後始為，自應適用
      民事訴訟法相關規定，並不受刑事第一審判決認定犯罪事實而致影響其追加程
      式之合法否。即被告所辯：此部分事實之認定仍應以刑事訴訟判決所認定之事
      實為據，容有誤解，並無可採。
（二）次按民事上之共同侵權行為（狹義的共同侵權行為，即加害行為）與刑事上之
      共同正犯，其構成要件並不完全相同，共同侵權行為人間不以有意思聯絡為必
      要，數人因過失不法侵害他人之權利，苟各行為人之過失行為，均為其所生損
      害共同原因，即所謂行為關連共同，亦足成立共同侵權行為，依民法第一百八
      十五條第一項前段之規定，各過失行為人對於被害人應負全部損害之連帶賠償
      責任；民法第一百八十五條第二項所稱之幫助人，係指以積極的或消極的行為
      ，就共同行為人之侵權行為加以助力，使其易於實施者而言（最高法院六十七
      年台上字第一七三七號判例；五十六年台上字第一六四三號判決參照）。
（三）查被告對於：被告被告巳○○、丙○○、午○○、己○○、寅○○基於共同傷
      害原告癸○○之犯意，而下手圍毆原告癸○○（即基於普通傷害犯意連絡而為
      毆打行為）一節，並無爭執，僅辯以：關於致重傷害之結果，肇於被告巳○○
      持球棒對原告癸○○頭部敲擊致原告癸○○所致，非被告丙○○、午○○、己○○、寅○○所得預見，故彼等不應就重傷害之結果負賠償之責等語為辯。故
      此部分兩造之爭點應在於被告丙○○、午○○、己○○、寅○○對於重傷害之
      結果是否能預見應依民法第一百八十五條規定，與被告蔡岳璋同負賠償之責。
      茲述如下：
    (1)按加重結果犯，以行為人能預見其結果之發生為要件，所謂能預見乃指客觀情
      形而言，與主觀上有無預見之情形不同，若主觀上有預見，而結果之發生又不
      違背其本意時，則屬故意範圍（最高法院四十七年台上字第九二０號判例參照
      ）。
    (2)查本件事故發生時（即開始動手毆打時），被告巳○○、丙○○、午○○、己○○、寅○○均已在現場；從開始毆打至結束，約莫半分鐘；被告巳○○於動
      手前，手中即已持有球棒；球棒則係被告己○○帶下樓；甚於被告巳○○以
      球棒毆打癸○○時，尚有被告並未停手續以腳踢癸○○等情，除有少年訊問筆
      錄一份（內容為本院少年法院當庭勘驗監視錄影帶之經過）、照片數幀；被告
      己○○、午○○於相關刑事案件審理時所提出證人說明狀一份，在卷可佐；並
      據證人黃春成在相關刑事案件中證述明確，而可認為真正。姑不問球棒係被告
      巳○○所稱：被告己○○拿給伊；抑或被告己○○所稱：係被巳○○搶去，而
      非己○○交付。衡諸常情，被告巳○○等既早有普通傷害之犯意聯絡，承前述
      ，被告巳○○持球棒之事實復非偶發，而為在場其餘被告所無從知悉，則於鬥
      毆時，其持用球棒毆打可能造成被毆者重傷之危險性，客觀上顯非其餘在場被
      告所不可預見，此部分按諸前開判例意旨，並與被告主觀有無預見無涉。即此
      部分既以客觀情形判斷，則於被告巳○○可能預見前提，其餘在場被告顯無不
      能預見之理由。是原告子○○、丑○○○主張，被告巳○○、丙○○、午○○
      、己○○、寅○○不法侵害彼等基於父母子女關係之身份法益，而情節重大，
      依民法第一百八十四條第一項前段、第一百八十五條、第一百八十七條第一項
      、第一百九十五條規定，被告應連帶賠償此部分非財產之損害，即屬有據。
（四）經本院審酌，原告子○○為癸○○之父（開設電子公司）、丑○○○為癸○○
      之母（無業，教育程度國中），除癸○○外，另再育有一男一女（癸○○排行
      老二），彼等之子因經本次傷害造成永久性偏癱，終身需人照料，精神上所受
      痛苦至巨（此部分有行政院國軍退除役官兵輔導委員會台北榮民總醫院函及鑑
      定報告影本一份、警訊筆錄一份在卷可佐）；被告巳○○、丙○○、午○○、
      己○○、寅○○、於事故發生時，均為未滿二十歲之限制行為能力人；被告巳
      ○○，國中肆業，未婚，家境小康，目前從事送貨工作，月薪約一萬多元；被
      告丙○○，未婚，國中畢業，家境小康，目前服役中；被告午○○，未婚、無
      業，國中肆業，家境小康；被告己○○，未婚、無業，教育程度國中；被告寅
      ○○，未婚、無業，國中畢業，家境小康；被告辰○○、辛○○目前從事送貨
      工作；被告甲○○、未○○、乙○○、戊○○、庚○○○、卯○○、壬○○家
      境狀況為小康等情（有警訊筆錄五份在卷可佐），等兩造身分、地位、經濟能
      力等一切情狀，認原告子○○、丑○○○各請求賠償一百萬元，並無過巨，應
      予准許。
三、從而，原告本於侵權行為法律關係，請求請求被告巳○○、辰○○、辛○○賠償
    原告癸○○一千五百六十六萬七千六百五十五元，及自起訴狀繕本送達翌日（被
    告巳○○、辛○○為九十二年四月三十日、被告莊火標為九十二年五月一日）起
    ，至清償日止，按年息百分之五計算之利息。被告應連帶給付原告子○○、丑○○○各一百萬元，為有理由，應予准許；逾此部分之請求，則屬無據，應予駁回
    。
四、原告及被告巳○○、丙○○、午○○、己○○、寅○○、未○○、乙○○、戊○○、庚○○○、卯○○均陳明願供擔保請准宣告假執行，或免為假執行，就原告
    勝訴部分經核並無不合，爰依聲請，併依職權（就被告辰○○、甲○○、壬○○
    部分）各酌定相當之擔保金額准許之；至原告敗訴部分，其假執行之聲請已失所
    附麗，應併駁回。
結論：本件原告之訴為一部有理由、一部無理由，依民事訴訟法第三百八十五條第一
項前段、第七十九條、第八十五第二項、第三百九十條第二項、第三百九十二條，判
決如主文。
中　　　華　　　民　　　國　　九十三　　年　　　九　　　月　　十六　　日
                                臺灣板橋地方法院民事第一庭
                                    法  官  黃信滿
右為正本係照原本作成
如對本判決上訴，須於判決送達後廿日內向本院提出上訴狀
中　　　華　　　民　　　國　　九十三　　年　　　九　　　月　　十六　　日
                                    書記官  吳美瑤
